【裁判字號】    97,交聲,841
【裁判日期】    970513
【裁判案由】    違反道路交通管理處罰條例聲明異議
【裁判全文】
臺灣臺北地方法院交通事件裁定         97年度交聲字第841號
原處分機關  臺北市交通事件裁決所
異  議  人
即受處分人  甲○○
上列異議人即受處分人因違反道路交通管理處罰條例案件，對於
臺北市交通事件裁決所民國97年3月25日所為之處分（原處分案
號：北市裁二字第裁22-ZBC065276號），聲明異議，本院裁定如
下：
    主     文
異議駁回。
    理     由
一、按「汽車行駛於高速公路、快速公路或設站管制之道路，行
    車速度超過規定之最高速限或低於規定之最低時速者，處汽
    車駕駛人新台幣三千元以上六千元以下之罰鍰」，道路交通
    管理處罰條例第33條第1項第1款定有明文，而「小型車行駛
    高、快速公路行車速度超過規定之最高速限未滿二十公里，
    處新台幣（下同）三千元罰鍰，並記違規點數一點」，道路
    交通管理處罰條例第63條第1項第1款暨違反道路交通管理事
    件統一裁罰基準表亦分別定有明文。
二、本件異議人即受處分人甲○○駕駛其所有車牌號碼3U-2585
    號自用小客車，於民國97年3月6日上午9時3分許，行駛於國
    道3號125.7公里南下路段，當時行車速限為每小時不得超過
    110公里，而受處分人駕車時速達每小時128公里，行車已超
    過規定之最高時速18公里，未滿20公里，經國道公路警察局
    第二警察隊後龍分隊員警依據雷射槍測速照相設備所採證之
    照片填製公警局交字第ZBC065276號通知單逕行舉發「限速
    110公里，經雷達（射）測定時速128公里，超速18公里」，
    並指定應到案日期（97年4月20日），嗣受處分人表示不服
    ，而原處分機關於97年3月25日依道路交通管理處罰條例第3
    3條第1項第1項、第63條第1項第1款及違反道路交通管理事
    件統一裁罰基準表等規定，裁處受處分人罰鍰3000元，並記
    違規點數1點，受處分人提出聲明異議狀，表示不服。案經
    臺北市交通事件裁決所，因認定舉發並無違誤，而移送本院
    處理，有卷附內政部警察署國道公路警察局舉發違反道路交
    通管理事件通知單通知聯（公警局交字第ZBC065276號）、
    臺北市交通事件裁決所違反道路交通管理事件裁決書（處分
    案號：北市裁二字第裁22-ZBC065276號）、聲明異議狀等件
    在卷足憑。
三、聲明異議意旨略以：經濟部標準檢驗局僅是抽驗警用測速器
    ，是本件測速器是否符合標準？實有疑義，且警方測速器可
    能有誤差、未經校正或因人為操作不當而失準，另警方於取
    締超速路段1百至3百公尺前並未豎立有測速照相之警示標誌
    ，顯然違法，為此聲明異議云云。
四、經查：
（一）、受處分人固不否認於97年3月6日上午9時3分許，駕駛3U
        -2585號自用小客車行經國道三號125.7公里南下路段一
        節，亦未表明其當時之車速與雷射測速儀測定之時速12
        8公里有所不同，而其車速確實達時速128公里有雷達測
        速舉發照片一張附卷可證。
（二）、依雷達測速舉發照片所示，該路段限速110公里，而異
        議人所駕駛之3U-2585號自用小客車時速為128公里，雖
        受處分人以可能是警用測速器未經經濟部標準檢驗局檢
        驗而有誤差、或人為操作不當、施測前未經校正而生錯
        誤等語置辯，惟取締受處分人超速之雷射測速儀器號為
        UX019372號（舉發照片所示），而該雷射測速儀檢定日
        期為97年1月4日，有效日期至98年1月4日，此有經濟部
        標準檢驗局出具之雷射測速儀檢定合格證書影本一紙附
        卷可稽，從而受處分人質疑雷射測速儀未經檢驗而有誤
        差一節，即屬臆測而與事實不符之詞，委不可採。再觀
        採證照片所示，3U-2585號自用小車客車之車型及車牌
        均被清晰拍到，且有十字定位的標示，顯見員警係一次
        僅對準一部車輛測速，採證照片十字中心點即為超速車
        輛無誤，而採證照片清晰可辨，顯見員警測速之操作並
        無違誤；並經當時舉發員警黃震東於97年4月20日到庭
        結證證稱：「...，第三：測速器有自我校正的系統，
        如果有問題的話無法照相，我們出勤前會對這部照相機
        的準星座測試，對測試距離作測試，這個機器是以距離
        及物體移動的時間來變換成速度，若距離沒錯及自我偵
        測系統沒有問題的話，這照相機就可以正常使用。第四
        ：使用這部測速器之前，我們要先去接受訓練，我們沒
        有接受訓練的資料，我們接受訓練的時間為一次四個小
        時，都是教我們如何使用這測試的儀器。」，可知該測
        速照相機有自我校正之機制，以保持自身之準確性，而
        員警亦受有相關訓練，以確保員警正確操作該測速儀器
        ，則受處分人質疑員警操作不當或儀器未經校正一詞，
        亦無可採。
（三）、又行車速度超過規定之最高速限或低於規定之最低速限
        之違規行為，採用固定或非固定式科學儀器取得證據資
        料證明者，於一般道路須至少於100公尺，於高速公路
        、快速公路須至少於300公尺前，明顯標示之，此道路
        交通管理處罰條例第7條之2第2項定有明文，按受處分
        人被拍照的地點為國道3號125.7公里南下路段，而南下
        125.2公里路旁即豎有「前有測速照相」之標示，有員
        警提出之94年6月1日及97年4月9日照片共3紙附卷可證
        ，此標示距離拍照採證地點為500公尺前，足證員警已
        依道路交通管理處罰條例之規定，合法取締。
五、綜上所述，聲明異議人空以測速儀器可能未經檢驗而有誤差
    、或未經校正、員警操作恐有不當及未於測速取締地點之30
    0 公尺前豎立有測速照相之警示標示等為由，聲明異議，實
    無可採，已如前述，故原處分機關依違反道路交通管理處罰
    條例第33條第1項第1項、第63條第1項第1款及違反道路交通
    管理事件統一裁罰基準表等規定，裁處受處分人罰鍰3000元
    ，並記違規點數1點，核無違誤，受處分人猶執前詞，指摘
    原處分不當，為無理由，應予駁回。
據上論斷，應依道路交通案件處理辦法第19條裁定如主文。
中    華    民    國    97    年    5    月    13    日
                  交通法庭  法  官  張文俊
以上正本證明與原本無異。
如不服本裁定，應於裁定送達後5日內，向本院提出抗告狀。
                            書記官  陳鳳瀴
中    華    民    國    97    年    5    月    13    日


司法院資訊處製作；財團法人民間司法改革基金會備份。
